lt-LT: Techninė įranga > Įrankiai > Mūrijimo įrankiai > Cemento maišytuvai: Rankiniai cemento maišytuvai; Cemento maišytuvai su stovais
el: Υλικά κατασκευών > Εργαλεία > Εργαλεία τοιχοποιίας > Μπετονιέρες: Φορητές μπετονιέρες; Σταθερές μπετονιέρες
ru: Оборудование и технические изделия > Инструменты > Инструменты для кладки > Бетономешалки и миксеры: Ручные миксеры для раствора; Напольные бетономешалки
nl: Bouwmaterialen > Gereedschap > Benodigdheden voor metselen > Betonmolens: Handbediende betonmolens; Staande betonmolens
de: Heimwerkerbedarf > Werkzeuge > Bauwerkzeuge > Betonmischer: Handbetonmischer; Standbetonmischer
da: Isenkram > Redskaber > Mureværktøj > Cementblandere: Håndholdte cementblandere; Stationære cementblandere
ro-RO: Feronerie > Unelte > Unelte de zidărie > Betoniere: Betoniere portabile; Betoniere verticale
tr: Hırdavat > Aletler > Duvarcı Aletleri > Çimento Karıştırıcılar: El Tipi Çimento Mikserleri; Standlı Çimento Mikserleri
pt-PT: Equipamento > Ferramentas > Ferramentas para alvenaria > Misturadores de cimento: Misturadores de cimento portáteis; Misturadores de cimento de suporte
sv: Metallprodukter > Verktyg > Murningsverktyg > Cementblandare: Handhållna cementblandare; Stående cementblandare
ja: DIY用品 > 工具 > 左官・舗装用ツール > セメント ミキサー: 手持ち式セメントミキサー; スタンドセメンドミキサー
th: ฮาร์ดแวร์ > เครื่องมือ > เครื่องมืองานปูน > ที่ผสมซีเมนต์: ที่ผสมซีเมนต์แบบมือถือ; ที่ผสมซีเมนต์แบบวางตั้ง
en: Hardware > Tools > Masonry Tools > Cement Mixers: Handheld Cement Mixers; Stand Cement Mixers
es: Bricolaje > Herramientas > Herramientas de albañilería > Hormigoneras: Mezcladoras de cemento de mano de mano; Mezcladoras de cemento con soporte
fr: Quincaillerie > Outils > Outils de maçonnerie > Bétonnières: Bétonnières portatives; Bétonnières sur socle
nb: Maskinvare > Verktøy > Murerverktøy > Sementblandere: Håndholdte sementblandere; Stående sementblandere
sk-SK: Náradie > Nástroje > Murárske náradie > Miešačky cementu: Ručné miešačky cementu; Stojanové miešačky cementu
fi: Rakentaminen > Työkalut > Muurarin työkalut > Sementtisekoittimet: Käsikäyttöiset sementtisekoittimet; Paikallaan pysyvät sementtisekoittimet
pl: Sprzęt > Narzędzia > Narzędzia murarskie > Mieszacze do cementu: Ręczne mieszacze do cementu; Betoniarki
pt-BR: Ferragens > Ferramentas > Ferramentas para alvenaria > Misturadores de cimento: Misturadores de cimento portáteis; Misturadores de cimento fixos
zh-CN: 五金/硬件 > 工具 > 砌体工具 > 水泥搅拌机: 手持式水泥搅拌机; 立式水泥搅拌机
vi: Phần cứng > Công cụ > Dụng cụ nề > Máy trộn bê tông: Máy trộn bê tông cầm tay; Máy trộn bê tông đứng
hu: Hardver > Szerszámok > Falazószerszámok > Cementkeverők: Kézi cementkeverők; Álló cementkeverők
it: Articoli di ferramenta > Utensili > Attrezzi per muratura > Betoniere: Betoniere portatili; Betoniere da banco
hr-HR: Željezarija > Alati > Zidarski alati > Miješalice za cement: Ručne miješalice za cement; Samostojeće miješalice za cement
cs: Kutilství a řemeslo > Nářadí a nástroje > Zednické nástroje > Míchačky: Ruční míchačky; Stojanové míchačky
bg-BG: Железария > Инструменти > Инструменти за зидария > Бетонобъркачки: Ръчни бетонобъркачки; Бетонобъркачки на стойка
ko: 철물 > 도구 > 미장 도구 > 시멘트 믹서: 휴대용 시멘트 믹서; 스탠드형 시멘트 믹서
sl-SI: Gradbena oprema > Orodja > Zidarska orodja > Mešalci cementa: Ročni mešalci cementa; Stoječi mešalci cementa
zh-TW: 硬體 > 工具 > 泥作工具 > 水泥攪拌機: 手持水泥攪拌機; 立式水泥攪拌機